# 再请教陈版，不能基于持续经营假设时如何编制财务报表，谢谢！

提问人：zjvip 时间：2014-08-18 14:08:12
请教陈版，不能基于持续经营假设时如何编制财务报表，谢谢！！！

回答人：chenyiwei
根据具体情况确定适当的编制基础。我以前有课件讲过此类报表和审计报告中措辞的注意事项，你可以搜索一下。